臺灣高等法院臺南分院刑事裁定
109年度抗字第490號
抗  告  人  
即  受刑人  吳釧瑋
上列抗告人因定應執行刑案件，不服臺灣臺南地方法院中華民國
109年9月8日裁定（109年度聲字第1663號），提起抗告，本院裁
定如下： 
    主  文
抗告駁回。
    理  由
一、抗告意旨略以：抗告人自幼失去雙親，因一時糊塗誤觸法網
    ，深感後悔，原審定應執行刑雖屬自由裁量，仍應受內、外
    部界限之限制，原審將前定執行刑與後定執行刑，只略減2
    個月，違反多數犯罪責任遞減原則、平等原則、責罰相當原
    則，請考量其中肇事逃逸案件，已獲被害人原諒，而毒品案
    件純為戕害自己身心，無造成社會家國之擾，原審僅略減2
    個月有失公允，為此，提起抗告，請給予公平正義之裁定等
    語。
二、按裁判確定前犯數罪者，併合處罰之。數罪併罰，分別宣告
    其罪之刑，其宣告多數有期徒刑者，於各刑中之最長期以上
    ，各刑合併之刑期以下，定其應執行之刑期，但不得逾30年
    ，刑法第50條第1項前段及第51條第5款規定甚明。次按執行
    刑之酌定，係事實審法院自由裁量之職權，倘其所酌定之執
    行刑，並未違背刑法第51條各款所定之方法或範圍，以及刑
    事訴訟法第370條所規定禁止不利益變更原則（即法律之外
    部性界限），亦無明顯違背公平、比例及罪刑相當原則，或
    有裁量權濫用之情形（即法律之內部性界限）者，即不得任
    意指為違法或不當。又法院於酌定執行刑時，不得違反刑法
    第51條之規定，並應體察法律規範之目的，謹守法律內部性
    界限，以達刑罰經濟及恤刑之目的。法院依刑法第51條第5
    款定執行刑者，宜注意刑罰邊際效應隨刑期而遞減及行為人
    所生痛苦程度隨刑期而遞增之情形，並考量行為人復歸社會
    之可能性，妥適定執行刑；執行刑之酌定，並宜綜合考量行
    為人之人格及各罪間之關係；審酌各罪間之關係時，宜綜合
    考量數罪侵害法益之異同、對侵害法益之加重效應及時間、
    空間之密接程度，各罪間之獨立程度較高者，法院宜酌定較
    高之執行刑，但仍宜注意維持輕重罪間刑罰體系之平衡，此
    有司法院107年8月7日發布之「刑事案件量刑及定執行刑參
    考要點」第22、23、24點可供參考。
三、經查，抗告人於民國106年5月8日起至同年8月28日期間，因
    三人以上共同以網際網路對公眾散布而犯詐欺取財既、未遂
    罪，合計34罪，所處之罪刑經定應執行刑有期徒刑2年9月確
    定（確定判決：臺灣台南地方法院《下稱台南地院》106年度
    原訴字第24、9號，判決確定日期：108年6月26日，如附表
    編號1所示。該案最早犯罪日期應為106年5月8日《見該確定
    判決附表五編號5》，原審裁定附表編號1犯罪日期欄誤繕為1
    06年5月9日，應予更正）。抗告人另於108年5月12日，犯施
    用第二級毒品罪，經判處有期徒刑5月確定（確定判決：台
    南地院108年度簡字第1892號，判決確定日期：108年10月31
    日，如附表編號2所示）。抗告人復於108年6月18日因駕駛
    動力交通工具肇事，致人受傷而逃逸，經判處有期徒刑7月
    確定（確定判決：台南地院109年度交訴字第25號，判決確
    定日期：109年6月8日，如附表編號3所示）。以上附表編號
    1至3之罪刑，其中刑期最長者為有期徒刑1年5月，且附表編
    號1、2合計35罪前經台南地院109年度聲字第627號裁定應執
    行刑有期徒刑3年確定，若加計附表編號3所處之有期徒刑7
    月，本件定應執行刑之上限合計刑期為有期徒刑3年7月。原
    裁定合併定其應執行之刑為有期徒刑3年5月，已較前述定應
    執行刑之上限減少刑期2個月，符合刑罰經濟及恤刑目的，
    顯已審酌刑罰邊際效應隨刑期而遞減，及行為人所生痛苦程
    度隨刑期而遞增之情形，未逾越法律規定之外部性界限及裁
    量權行使之內部性界限。次查，抗告人前因詐欺、偽證、施
    用毒品等多次受刑之宣告與執行，其中所犯二次幫助詐欺取
    財罪係99年間分別提供行動電話門號與銀行帳戶供詐騙集團
    施用詐術及收取贓款之用，有卷附臺灣高等法院被告前案紀
    錄表，並經本院調閱高雄地院101年度簡上字第285號、100
    年度易字第1354號確定判決查閱無訛，抗告人前案所處罪刑
    甫於106年4月30日執行完畢，旋再犯本件附表編號1所示加
    重詐欺取財罪，其犯罪手法、侵害法益之程度及罪數，尤重
    於前犯幫助詐欺取財罪，顯見前案執行未收矯正之效，抗告
    人未能知所悔悟，謹慎行止。又抗告人所犯附表編號2、3之
    罪，犯罪時間在附表編號1之後近2年，且附表編號1至3之犯
    罪類型與侵害之法益截然不同，彼此間獨立程度較高，宜酌
    定較高之執行刑（刑事案件量刑及定執行刑參考要點第24點
    ），則原審依刑法第51條第5款規定之限制加重原則，參酌
    前已定應執行刑部分（附表編號1、2）之定刑比率及新增入
    定應執行刑之罪刑之罪質（附表編號3），爰定應執行刑有
    期徒刑3年5月，已給予抗告人適度之刑罰折扣，符合刑罰經
    濟及恤刑之目的，尚無裁量權濫用之情形。抗告意旨雖執前
    詞，指摘原審酌定應執行刑過重云云，惟關於附表編號3所
    示罪刑，確定判決僅就肇事逃逸部分論罪科刑（抗告人被訴
    過失傷害部分另為不受理判決），並於理由說明告訴人當庭
    表示願意原諒被告（即抗告人），請求從輕量刑等情，所為
    量刑顯然已審酌抗告人與告訴人和解之事實。關於附表編號
    2施用毒品部分，縱屬自戕身心之犯罪，惟附表編號1、2、3
    之犯罪類型與侵害法益不同，原審在附表編號1、2所定執行
    刑，加計附表編號3所處之刑，經裁量後酌減2月定應執行刑
    ，難認有何違法不當或裁量權濫用情事。　
四、綜上所述，本件原裁定所定應執行刑，並未逾越法定刑之範
    圍，亦無裁量權濫用情事，符合比例原則、公平原則、法律
    秩序理念及法律規範目的，未違反酌定執行刑所謹守之外部
    性界限與內部性界限。抗告意旨所指陳內容，難認可採，本
    件抗告為無理由，應予駁回。
五、據上論斷，應依刑事訴訟法第412 條，裁定如主文。
中　　華　　民　　國　　109 　年　　11　　月　　3 　　日
                  刑事第六庭    審判長法  官  張瑛宗
                                      法  官  林坤志　
                                      法  官  林逸梅
以上正本證明與原本無異。
如不服本裁定，應於收受本裁定後五日內向本院提出再抗告狀。
                                      書記官  施淑華
中　　華　　民　　國　　109 　年　　11　　月　　3 　　日
附表     編  號                 1                          2                        3                          聲請書附表編號1-34            聲請書附表編號35            聲請書附表編號36            罪  名                                                                                              ㈠三人以上共同以網際網路對公眾散布而犯詐欺取財未遂罪 (共2罪) ㈡三人以上共同以網際網路對公眾散布而犯詐欺取財罪 (共2罪)  ㈢三人以上共同以網際網路對公眾散布而犯詐欺取財罪 (共21罪) ㈣三人以上共同以網際網路對公眾散布而犯詐欺取財罪 (共8罪) ㈤三人以上共同以網際網路對公眾散布而犯詐欺取財罪 施用第二級毒品罪                                                                                                                                                                                                                                                                                                                                                                           肇事逃逸罪                                                                                                                                                                                                                                                                                                                                                                                 所犯法條                                                          ㈠刑法第339條之4第2項、第1項2、3款 (共2罪) ㈡刑法第339條之4第1項2、3款 (共2罪)  ㈢刑法第339條之4第1項2、3款 (共21罪) ㈣刑法第339條之4第1項2、3款 (共8罪) ㈤刑法第339條之4第1項2、3款 毒品危害防制條例第10條第2項                                                                                                                                                                                                                         刑法第185條之4                                                                                                                                                                                                                                      宣告刑                               ㈠處有期徒刑9月。(共2罪)      ㈡處有期徒刑1年1月。(共2罪)    ㈢處有期徒刑1年3月。(共21罪)  ㈣處有期徒刑1年4月。(共8罪)    ㈤處有期徒刑1年5月。          處有期徒刑5月，如易科罰金，以新臺幣1仟元折算1日。                                                                                       處有期徒刑7月。                                                                                                                          犯罪日期                              ㈠106.08.24-106.08.27(共2罪)  ㈡106.05.20-106.05.27(共2罪)  ㈢106.05.08-106.08.28(共21罪)  ㈣106.05.10-106.08.25(共8罪)  ㈤106.05.07                    108.05.12                                                                                                                                108.06.18                                                                                                                                偵查機關年度案號                臺灣臺南地方檢察署            106年度少連偵字第117、161號   106年度偵字第18611、18956號 107年度偵字第2738號            臺灣臺南地方檢察署         108年度毒偵字第1438號                                                              臺灣臺南地方檢察署          108年度偵字第17459號                                                              最後事實審   法院 臺灣臺南地方法院              臺灣臺南地方法院            臺灣臺南地方法院             案號    106年度原訴字第24號           107年度原訴字第9號            108年度簡字第1892號                                     109年度交訴字第25號                                      判決日期 108.05.17                                                   108.07.22                                               109.03.31                                               確定判決   法院 同上                          同上                        同上                         案號 同上                          同上                        同上                         確定日期 108.06.26                                                   108.10.31                                               109.06.08                                               備註 編號一、二之罪刑經本院109年度聲字第627號裁定定應執行刑為有期徒刑3年。(109.05.04確定)